# 长投权益法

提问人：知萌 时间：2017-03-09 13:49:39
A公司于 2004 年投资B公司，投资比例是40%，B公司自 04 年开始经营，但A公司自 2004 年起一直未确认相应的投资收益，请问现在如要确认自 04 年起的投资收益，怎么做会计调整？

回答人：chenyiwei
请按照《企业会计准则第 28 号——会计政策、会计估计变更和差错更正》中关于前期差错的规定，判断是否属于重要的前期差错，相应进行当期更正或追溯重述的更正处理。如果进行追溯重述，则账务上应通过“以前年度损益调整”科目核算。